

GUTIERREZ DAMIAN

SOBRE MI

Estudiante de Ingeniería en informática y Tecnicatura en Desarrollo Web. Apasionado por conocer nuevos caminos, perfeccionándose en nuevas tecnologías mediante capacitación continua e investigación. Con una criterio analítico, facilitando la comunicación a la hora de tomar decisiones importantes.

APTITUDES

Predisposición para ayudar Capacidad de comunicación Actitud positiva Incorporación rápida de conocimientos Creatividad Valores personales

CONTACTO



/in/damian-gutierrez



(11) 2254 - 4407



dami.gutierrez92@gmail.com



Merlo, Bs As, Argentina

FORMACIÓN ACADÉMICA

Universidad Nacional de la Matanza Tecnicatura | Abril 2021 - Actualidad

- Tecnicatura en Desarrollo Web 5/20
- Promedio: 7,80

Universidad Nacional de la Matanza Ingenieria | Junio 2012 - Actualidad

- Ingeniería en informática -17/44
- Promedio: 7,24

IDIOMA

Inglés - A2

Escrito: Competencia básica profesional Oral: Competencia básica profesional

DEVELOPER **OUALITY CONTROL**

PERFIL TÉCNICO

- (/(++
- IAVASCRIPT
- SQL

- HTML5 / CSS3
- JAVA
- SCRUM

- POSTMAN
- POO
- PYTHON

- IIRA
- FIGMA
- MIRO
- CASOS DE PRUEBA
 CASOS DE USO
 JENKINS

EXPERIENCIA

Quality control - Tester manual

Virtual Dreams | Octubre 2021 - actualidad.

- Creación de casos de pruebas.
- Ejecución de casos de prueba.
- Confección de documentación de pruebas.
- Lectura de base de datos para verificación de datos
- Definir los casos de prueba en base a los requisitos funcionales, no funcionales y técnicos.
- Test de integración: Definir las pruebas de Integración que se realizarán.
- Generar datos o lotes de prueba.
- Analizar y reportar los resultados de las pruebas, estadísticas,
- Capacitación actual: Automatización de casos de prueba

Soporte Técnico

Experiencia laboral independiente | 2012 -2020

• Mantenimiento de productos tecnológicos(celulares, tablets, computadoras y electrodomésticos)

CURSOS

Buenos Aires Ciudad

Completo | Abril 2021 - Agosto 2021

• Codo a codo 4.0 - Desarrollador Full Stack - Python

Accenture - Buenos aires ciudad

Completo | Julio 2021 - Agosto 2021

• Curso auto-asistido realizado en la plataforma de Accenture con temáticas muy importantes para el óptimo desempeño en un ámbito laboral.

Cursos gratuitos - comunidad IT

- Desarrollo Web Udemy
- Programación Básica Udemy
- Java para principiantes Todo code
- Git / Github Udemy

REPOSITORIO GITHUB

Practicas académicas y personal https://github.com/Comodin92